【裁判字號】    98,消債更,1122
【裁判日期】    981201
【裁判案由】    聲請更生程序
【裁判全文】
臺灣高雄地方法院民事裁定          98年度消債更字第1122號
聲  請  人  乙○○
代  理  人  甲○○
上列當事人因消費者債務清理事件聲請更生，本院裁定如下：
    主  文
聲請人乙○○自中華民國九十八年十二月一日十六時起開始更生
程序。
命司法事務官進行本件更生程序。
    理  由
一、聲請意旨略以：伊曾申請汽車貸款，致積欠債務新台幣（下
    同）20萬餘元，惟伊從事美容營業及安麗日用品股份有限公
    司產品銷售，每月收入總計約9,000 元，扣除日常生活支出
    、營業及住所租金後，已無法負擔債務，有不能清償債務之
    虞，爰聲請准予更生等語。
二、按債務人不能清償債務或有不能清償之虞者，得依消費者債
    務清理條例所定更生或清算程序，清理其債務。債務人無擔
    保或無優先權之債務總額未逾1200萬元者，於法院裁定開始
    清算程序或宣告破產前，得向法院聲請更生。又債務人與金
    融機構協商成立者，不得聲請更生或清算。如法院開始更生
    程序之裁定，應載明其年、月、日、時，並即時發生效力。
    法院裁定開始更生或清算程序後，得命司法事務官進行更生
    或清算程序，必要時得選任律師、會計師或其他適當之自然
    人或法人一人為監督人或管理人。消費者債務清理條例第3
    條、第42條第1 項、第151 條第5 項前段、第6 項、第45條
    第1 項及第16條第1 項分別定有明文。
三、經查：聲請人所主張之上開事實，業據提出財產及收入狀況
    說明書（卷6-9 頁）、債權人清冊（卷10頁）、車輛附條件
    買賣契約書（卷14頁）、動產擔保交易附條件買賣設定登記
    申請書（卷15頁）、家族系統表（卷17頁）、聲請人96、97
    年國稅局各類所得資料清單、財產歸屬資料清單（卷19-21
    頁）、每月清償汽車貸款明細資料（卷32頁）、聲請人各金
    融機構存摺影本（卷34-46 頁）、聯合徵信中心之個人資料
    （卷74-77 頁）、中華開發資產管理股份有限公司民事陳報
    狀及債權讓與證明文件（卷90-94 頁）等在卷可憑，可信為
    實。
四、本院審酌聲請人96、97年度所得40,337元、27,591元，名下
    本件汽車貸款債務之0193-GP 號台朔牌自小客車乙輛已被臺
    北地方法院民事執行處派員執行（卷13頁臺灣臺北地方法院
    民事執行處函），已無恆產，而從事美容業營業所得每月平
    均約6,000 元、安麗公司產品銷售每月所得2,830 元，每月
    收入總計約8,830 元（卷8 頁）。又98年1 月15日至98年7
    月15日止，銷售安麗公司產品所得總額14,431元，有聲請人
    第一銀行活期儲蓄存款存摺影本在卷可稽（卷40-41 頁），
    是聲請人97年所得應為8,062 元（6000＋2062），已較前2
    年降低，顯然入不敷出。而本件汽車貸款債權人高林公司已
    將152,093 元債權轉讓予怡信資產管理股份有限公司，再轉
    讓予中華開發資產管理股份有限公司（下稱中華開發資產管
    理公司），因其並非金融機構，無庸前置協商，經本院函詢
    中華開發資產管理公司有關聲請人分期清償事宜，並未表明
    具體意見（卷90-94 頁），若依現行債務協商最長期限180
    期，利率０％，則就上揭負債總額152,093 元（卷94頁債權
    讓與金額表）而言，平均每月還款大約845 元左右，如扣除
    聲請人必要支出，確已不足清償債務或有不能清償債務之虞
    ，堪認聲請人之債務大於財產，而有不能清償債務情事。因
    聲請人無擔保或無優先權之債務總額未逾新臺幣1,200 萬元
    ，復無同條例第46條規定已經法院裁定開始清算程序或宣告
    破產及第6 條第3 項、第8 條各款所定駁回更生聲請等程序
    事由存在，則債務人聲請更生，是有理由。爰裁定如主文。
中    華    民    國    98    年    12    月     1    日
              民事第三庭    法      官  藍家慶
上為正本係照原本作成。
本裁定已於98年12月1日下午4時公告。
本件不得抗告。
中    華    民    國    98    年    12    月     1    日
                            書  記  官  呂姿儀


司法院資訊處製作；財團法人民間司法改革基金會備份。
